---
title: "R Markdown ภาษาไทย"
author: "Kittipos Sirivongrungson"
date: "`r format(Sys.Date(), '%d/%m/%Y')`"
output:
  bookdown::html_document2:
    toc: true
    toc_float: TRUE
    toc_depth: 2
    theme:
      bootswatch: default #zephyr #lumen #cosmo #simplex # And more
      version: 5
  bookdown::pdf_document2:
    citation_package: default
    latex_engine: xelatex  # จำเป็นต้องใช้ xelatex สำหรับภาษาไทย
    includes:
      in_header: "preTeX/thai-preamble.tex" # path ไปยัง preamble ที่มีปรับให้ใช้ภาษาไทยได้
    keep_tex: false # change to "true" to keep intermediate LaTeX for debug

bibliography: [book.bib, packages.bib]
csl: csl/elsevier-with-titles.csl
link-citations: true
---

```{r setup, include=FALSE}
knitr::opts_chunk$set(echo = TRUE)
```

```{r include=FALSE, eval = TRUE}
# automatically create a bib database for R packages
knitr::write_bib(c(
  .packages(), 'bookdown', 'knitr', 'rmarkdown'
), 'packages.bib')
```

```{=latex}
\sloppy % ช่วยตัดคำภาษาไทย
```
## Bookdown

> หมายเหตุ: ก่อนจะ **Knit** เอกสารฉบับนี้จะต้องมี [bookdown package](https://pkgs.rstudio.com/bookdown/) install

[bookdown package](https://bookdown.org) [@bookdown2016] เป็น R package ช่วยในการเขียนหนังสือ และ รายงาน/บทความ ด้วย R Markdown

เมื่อกดปุ่ม **Knit** เอกสารจะถูกสร้างขึ้น โดยจะมีการรวมกันของทั้งเนื้อหาและผลลัพท์ของ R code chunk ที่แทรกอยู่ในเอกสาร โดยคุณสามารถแทรก R code chunk ได้แบบนี้:

```{r cars}
summary(cars)
```

------------------------------------------------------------------------

# เอกสารภาษาไทยแบบ PDF

นี่คือตัวอย่างแบบง่ายสำหรับการใช้ภาษาไทยใน \LaTeX

## Text Formatting (รูปแบบตัวอักษร)

**ตัวหนา** *ตัวเอียง* ***เอียงและหนา*** `โค้ด` ~~ขีดค่า~~

subscript สร้างโดยล้อมรอบตัวอักษรด้วย `~` เช่น H~2~SO~4~

superscript สร้างโดยล้อมรอบตัวอักษรด้วย caret (`^`) 2 ด้าน เช่น Fe^2+^

## Link and Cross References (ลิ้งค์/การอ้างอิง)

Link ไปยัง web page หรือ section ใช้ syntax: `[text](url)`

-   [Bookdown](https://bookdown.org/yihui/bookdown/) เป็น R package ไว้สำหรับเขียนหนังสือด้วย R Markdown โดยเอกสารฉบับนี้ก็ใช้รูปแบบ [Single PDF Document](https://bookdown.org/yihui/bookdown/a-single-document.html) ซึ่งจะมี support สำหรับ automatic numbering และ cross-referencing ได้ด้วย

-   ไปที่ [plot](#plot) นี้สำหรับการเปลี่ยนแปลงของ pressure กับ temperature

Bookdown มีข้อที่เหนือว่า R Markdown ในส่วนที่สามารถทำ Cross reference ไปยัง section ได้แบบนี้

-   ไปที่ Section \@ref(math) สำหรับสมการคณิตศาสตร์

อ่านเพิ่มเติมได้ [ที่นี่](https://bookdown.org/yihui/bookdown/cross-references.html)

## Foot Note

สำหรับฟุตโน้ตใช้แบบนี้เพื่อ[^1]

[^1]: แสดงข้อความด้านล่างเอกสารแต่ละหน้า

## Citation

LaTeX เป็น program สำหรับ type setting ที่ดี [@texbook]

## Lists

### Bullet Lists

-   ผัก

-   ผลไม้

    -   มังคุด
    -   ส้มโอ

### Numbered Lists

1.  ลำดับหนึ่ง
2.  ลำดับสอง

### Definition Lists

ความหมาย

:   นิยาม

## Paragraph

เมื่อจะ indent paragraph ที่บรรทัดแรกให้เริ่มต้นด้วย `|` จากนั้นตามด้วย 4 space

|    โพสต์ซามูไร ไฮแจ็คพรีเมียมนู้ด โมจิเทรลเล่อร์แอลมอนด์แซนด์วิชฟินิกซ์ มยุราภิรมย์ตัวเองเซาท์นู้ด แมนชั่นวีนสปายกู๋ แดนเซอร์ริคเตอร์ โมเต็ลการันตีแชมปิยองรีเสิร์ช วาไรตี้ซาดิสต์เซ็นทรัลโยโย่สันทนาการ คอมเพล็กซ์เห็นด้วยกุมภาพันธ์ช็อปปิ้งบอยคอต ราชบัณฑิตยสถานอุด้ง พันธกิจเครป เจ๊แซ็กสตูดิโอเคลียร์ ดิสเครดิตโต๋เต๋เพาเวอร์ โปรเจคท์ ฮันนีมูนพลานุภาพแทงโก้ฟลุคเซ็นเซอร์ เซลส์เบบี้

## Math (คณิตศาสตร์) {#math}

### Math Equation (สมการทางคณิตศาสตร์)

```{=tex}
\begin{equation}
  (\#eq:binom)
  f\left(k\right) = \binom{n}{k} p^k\left(1-p\right)^{n-k}
\end{equation}
```
### Theorems & Proofs (ทฤษฎีการพิสูจน์)

::: {#pyth .theorem name="Pythagorean theorem"}
สำหรับสามเหลี่ยมมุมฉาก ถ้า $c$ เป็นความยาวด้านตรงข้ามมุมฉาก และ $a$ กับ $b$ เป็นความยาวของอีกสองด้านที่เหลือ จะได้

$$a^2 + b^2 = c^2$$
:::
